# 求助陈版主，会计利润与所得税费用调整过程

提问人：liuweisheng 时间：2022-03-03 10:46:58
会计利润与所得税费用调整过程
A公司 20 年未弥补亏损 3000 万， 21 年应纳税所得额 400 万元，使用未弥补亏损 400 万元，应纳税额 0 。前期未弥补亏损全部未到期。税率25%A公司编制 21 年会计利润与所得税费用调整过程
方法 1 ：
使用前期未确认递延所得税资产的可抵扣亏损的影响 -100（400*25%）
本期未确认递延所得税资产的可抵扣暂时性差异或可抵扣亏损的影响 0
方法 2 ：
使用前期未确认递延所得税资产的可抵扣亏损的影响 -750（3000*25%）
本期未确认递延所得税资产的可抵扣暂时性差异或可抵扣亏损的影响 650 （（3000-400）*25%）
哪种方法正确，谢谢版主解惑

回答人：chenyiwei
应采用第一种。根据主帖中的数据，本期耗用了部分前期累计亏损，但没有产生新的未确认递延所得税资产的税务亏损。

提问人：18691570661 时间：2022-04-06 21:05:18
陈版主您好！想请问一下，如上题，如果本期预计未来盈利转好，确认了3000-400=2600万元对应的递延所得税资产，那是不是调整过程就变成了使用前期未确认递延所得税资产的可抵扣亏损的影响 -750（3000*25%）
本期未确认递延所得税资产的可抵扣暂时性差异或可抵扣亏损的影响 650 （（3000-400）*25%）

回答人：chenyiwei
使用前期未确认递延所得税资产的可抵扣亏损的影响 400*25%=100，不需要分为两项目。